Inventaris van het archief van Veilig Verkeer Nederland, 1932-2000
Nationaal Archief, Den Haag
1341 Licht overdag 1993 Betacam Grey Advertising
1342 VVN "Ritsen, 'n goede gewoonte" 1999 Betacam Aalders & Partners
1343 VVN Tv commercial "Afstand houden" 1999 Betacam Duplitron
1344 VVN naar 3VO spot "Ritsen" 2000 Betacam Aalders & Partners
1345 VVN naar 3VO spot "Asootje" 2000 Betacam Aalders & Partners
1346 "Wij gaan weer naar school" (Antenne) 1992 Betacam Aalders & Partners
1347 "WWW. SEARCH.VERKEERSOUDER.NL" 1996 Betacam Veenstra & van Berkel
1348 "Ze gaan gewoon hun eigen weg"(verkorte versie) z.j. Betacam
1349 VVN tv commercial "Kindertekeningen" z.j. Betacam Aalders & Partners
1350 VVN naar 3VO spot "Eigenlijk Carpoolen we Allemaal" 2000 Betacam Aalders & Partners
1351 VVN spot (2X) "Veiligheidskeuring" 1994 Betacam Aalders & Partners
1352 "Oversteken naar het jaar 2000"en "PSA VVN/Verkeersbrigadiers" 1997 Betacam Filmhouse
1353 3VO spot "Brigadiers" z.j. Betacam
1354 VVN Promotiespot "Wordt nu lid" 1990 Betacam Cineteam
1355 VVN Promotiespot "Samen veilig verder" 1991 Betacam Cineteam
1356 VVN ledenwerfspot "Ferrari" 1992 Betacam Ogilvy & Mather Direct
1357 Niet voor niets 1992 Betacam Aalders & Partners
1358 Niet voor niets 80 deel 1 +2 1993 Betacam Aalders & Partners
1359 Niet voor niets 80 (Hemelvaart) 1993 Betacam Aalders & Partners
1360 "Niet voor niets 80" (deel 1 en deel 2) 1993 Betacam Aalders & Partners
1361 Mag het wat minder 1994 Betacam Benjamin v. Doorn & partners
1362 VVN spot "Snelheidsbegrenzer" 1994 Betacam Aalders & Partners
1363 VVN naar 3VO spot "30 Maakt je Buurt weer prettig" 2000 Betacam Aalders & Partners
1364 "Niet voor niets 80" (deel 1+2) z.j. Betacam Aalders & Partners
1365 VVN tv commercial "30 maakt je buurt weer prettig" z.j. Betacam
1366 "Mist" (zonder postkantoor & Bibliotheek) z.j. Betacam Duplitron
1367 Mist 1e versie z.j. Betacam Duplitron
1368 Botsproef TNO 1991 Betacam Aalders & Partners
1369 Compilatie 1997 (Looptape) 1997 Betacam
1370 VVN Verkeersquiz 4 vragen (als rondloper) z.j. Betacam
1371 Brom/Snorfiets z.j. Betacam
1372 Making of "80 KM/U" en "Ook binnen de kom" z.j. Betacam Aalders & Partners
1373 "Geef ze tijd" z.j. BVU Mundofilm b.v.
1374 Ongeluk (voorlichting Alcohol) 1997 Digi Vos films
1375 VVN spot "Testimonial" (Rijden onder Invloed) 1999 Digi
1376 VVN naar 3VO spot "Bierviltje" 2000 Digi Aalders & Partners
1377 3VO tv commercial: "Sanne" (alcohol) 2001 Digi Aalders & Partners
1378 Nekletsel 1995 Digi Not Just Film
1379 VVN/ "Wasmiddel" 1995 Digi Movie Ventures
1380 Compilatie VVN spots 1997 Digi
1381 "Screensaver" 1997 Digi Grey Advertising
1382 VVN Commercial Compilatietape 1998 Digi Aalders & Partners
1383 "VVN-Geschiedenis compilatie" 1998 Digi Aalders & Partners
1384 "VVN-Ongeluk" (Versie 2) 1998 Digi Aalders & Partners
1385 Compilatie-tape spots 1998/99 1999 Digi Aalders & Partners
1386 VVN naar 3VO spot "Testimonial" 2000 Digi Aalders & Partners
1387 VVN naar 3VO spot "Fotoalbum" 2000 Digi Aalders & Partners
1388 VVN naar 3VO spot "Screensaver" 2000 Digi Aalders & Partners
1389 VVN naar 3VO spot "Ongeluk (Vinger)" 2000 Digi Aalders & Partners
1390 VVN wordt 3VO 18 Commercials met nieuw logo en tekst "VVN heet voortaan" 2000 Digi Aalders & Partners
1391 "Mieren" 2000 Digi Lowe Lintas & Partners
1392 "Mieren" 2000 Digi Lowe Lintas & Partners
1393 "Mieren" 2000 Digi Lowe Lintas & Partners
1394 VVN naar 3VO spot "Parkeergarage" (Been) 2000 Digi Aalders & Partners
1395 Compilatie VVN in publiciteit Deel 1 z.j. Digi
1396 Compilatie VVN in publiciteit Deel 2 z.j. Digi
1397 Spots Engels ondertiteld; niet op thema gerangschikt z.j. Digi
1398 "3VO Leader" z.j. Digi Aalders & Partners
1399 3VO TVC Compilation (5 TVC's with English Subtitles0 z.j. Digi Aalders & Partners
1400 "Onderweg" (omruil cursief)-Carkit 1999 Digi PPGH / JWT
1401 VVN naar 3VO spot "Handsfree Carkit" 2000 Digi Aalders & Partners
1402 VVN "Toupetje" 1996 Digi
1403 VVN "Toupetje" 1996 Digi
1404 Autogordels ''man'' 1997 Digi
1405 VVN naar 3VO spot "Parkeergarage" (Been) 2000 Digi Aalders & Partners
1406 VVN spot "Autogordel Man" 2000 Digi Aalders & Partners
1407 "Ritsen, 'n goeie gewoonte" 1999 Digi
1408 "Ritsen, 'n goeie gewoonte" (indtructiefilm 4x) 1999 Digi
1409 "Afstand Houden" (www) 1999 Digi Czar.NL
1410 VVN Tv commercial "Afstand houden" 1999 Digi Duplitron
1411 VVN Tv commercial "Afstand houden" 1999 Digi Duplitron
1412 VVN naar 3VO spot "Afstand Houden" 2000 Digi Aalders & Partners
1413 VVN naar 3VO spot "Ritsen" 2000 Digi Aalders & Partners
1414 VVN naar 3VO spot "Asootje" 2000 Digi Aalders & Partners
1415 "2 Seconden Afstand" 2000 Digi donkey Shots Film Company B.V.
1416 Kijk uit je doppen z.j. Digi Duplitron
1417 VVN spot "Ritsen" inclusief VVN-leader z.j. Digi
1418 VVN spot "Kindertekeningen" (met nieuwe pay-off) 1998 Digi
1419 VVN spot "Kindertekeningen"(versie 2) 1998 Digi Aalders & Partners
1420 VVN naar 3VO spot "Vlieger" 2000 Digi Aalders & Partners
1421 VVN naar 3VO spot "Kindertekeningen" 2000 Digi Aalders & Partners
1422 3VO spot "Halen en Brengen, (Super Kinderwerk)" 2000 Digi Mini Movies
1423 "Halen en Brengen" (met logo: 3VO voor veilig verkeer) 2004 Digi
1424 3VO spot "Halen en Brengen" z.j. Digi Aalders & Partners
1425 Carpoolen 1996 Digi Not Just Film
1426 VVN spot "Carpoolafspraak" 1997 Digi Slokkers Filmproducties bv.
1427 VVN spot "Eigenlijk Carpoolen we Allemaal" 1997 Digi Not Just Film
1428 VVN naar 3VO spot "Eigenlijk Carpoolen we Allemaal" 2000 Digi Aalders & Partners
1429 VVN naar 3VO spot "Carpoolafspraak" 2000 Digi Aalders & Partners
1430 "PSA VVN/Verkeersbrigadiers" 1997 Digi Filmhouse
1431 Oversteken tot het jaar 2000 & PSA VVN/Verkeersbrlgadier spot 1997 Digi Filmhouse
1432 3VO tv commercial: Verkeersbrigadiers: "Wij staan er ook weer!" 1999 Digi Duplitron
1433 VVN spot "Minder snel? dank u wel!" 1995 Digi Holland Visions
1434 VVN spot "30 maakt je buurt weer prettig" 1998 Digi Mini Movies
1435 30 maakt je buurt weer prettig 1998 Digi Mini Movies
1436 VVN naar 3VO spot "30 Maakt je Buurt weer prettig" 2000 Digi Aalders & Partners
1437 VVN tv commercial "30 maakt je buurt weer prettig" z.j. Digi Valkieser.
1438 "Auto te water" 1998 Digi Aalders & Partners
1439 "Verkeersveiligheidsbericht" z.j. Digi
1440 "Mist" 1997 Digi Not Just Film
1441 Mist 1997 Digi Not Just Film
1442 "Mist" 1997 Digi Not Just Film
1443 "Mist" 1997 Digi Not Just Film
1444 "Mist" 1997 Digi Not Just Film
1445 VVN naar 3VO spot "Mist" 2000 Digi Aalders & Partners
1446 VVN naar 3VO spot "Fietsverlichting" 2000 Digi Aalders & Partners
1447 Fietsverlichting z.j. Digi Condor.
1448 "Rijden of drinken" 1986 U-Matic Duplitron
1449 Opname "Strand" Alcohol 1989 U-Matic
1450 Rij alcohol vrij (Interactief) 1991 U-Matic EVAC
1451 Bezopen (Zichtkopie) 1996 U-Matic Not Just Film
1452 VVN 7 spots Alcohol BVU z.j. U-Matic
1453 "Contact" Alcohol & Verkeer commercial z.j. U-Matic Holland Visions b.v.
1454 "Secondaire Wegen" 1985 U-Matic John de Mol
1455 Ned Verkeert Vara Afl.1 8-10-87; afl.2 29-10- 87 1987 U-Matic
1456 Ned Verkeert Vara Afl.3 19-11-87; afl.4 10-12-87 1987 U-Matic
1457 Ned Verkeert Vara Afl.5 31-12-87; afl.6 21-1-88 1987 U-Matic
1458 Ned Verkeert Vara Afl.7 11-2-88; afl.8 3-3-88 1988 U-Matic
1459 Ned Verkeert Vara Afl.9 24-3-88; afl.10 14-4-88 1988 U-Matic
1460 Ned Verkeert Vara Afl.11 5-5-88; afl.12 26-5-88 1988 U-Matic
1461 Een Buitengewoon reisje 1990 U-Matic Peekel/Stips
1462 Een Buitengewoon reisje 1990 U-Matic Peekel/Stips
1463 "Fabels" 1991 U-Matic EVAC
1464 "Fabels" 1991 U-Matic Valkieser.
1465 "Wegwijzer 20 tips" 1993 U-Matic Aalders & Partners
1466 "Duinrel" Verkeersquiz 1994 U-Matic
1467 Kijk uit/verkeer Ep. 1/2 1+2+3+4 1994 U-Matic N.O.T.
1468 Kijk uit/verkeer Ep. 3/4 1+2+3+4 1995 U-Matic N.O.T.
1469 Kijk uit/verkeer Ep. 5/6 1+2+3+4 1996 U-Matic N.O.T.
1470 Kijk uit/verkeer Ep. 7/8 1+2+3+4 1994 U-Matic N.O.T.
1471 "VVN DAF Museum" 1995 U-Matic
1472 3VO tv commercial "Mieren" 2000 U-Matic Lowe Lintas & Partners
1473 VVN Reel met 3 spots (oud) z.j. U-Matic
1474 6 Turkse & 6 Marokaanse TV spots z.j. U-Matic
1475 Dinky z.j. U-Matic
1476 copy VVN spot "Sport" Jongbloed en Joosten special z.j. U-Matic Pérukel & Klaus communications bv.
1477 Ongeluk (versie 2) z.j. U-Matic
1478 "Straatje om" (NOS) z.j. U-Matic
1479 "Tips van Ko" z.j. U-Matic
1480 "Verkeerchaos" (NOS Sales) z.j. U-Matic Nederlandse Omroep Stichting
1481 tv spot "Verkeersveiligheids bericht" z.j. U-Matic
1482 "Vlieger" (Eng) z.j. U-Matic
1483 "Vlieger" (Ned) z.j. U-Matic
1484 TV Commercials;Thema Gewijs Engels ondertiteld z.j. U-Matic
1485 "Wat iedereen moet weten" z.j. U-Matic
1486 TV Spots (oud) z.j. U-Matic
1487 TV Spots (oud) z.j. U-Matic
1488 TV Spots (oud) z.j. U-Matic
1489 Autogordel rolstoel '86 1986 U-Matic
1490 Autogordel (Zwembad) 1987 U-Matic Amsterdam Video Postproductions
1491 Nekletsel 1995 U-Matic Not Just Film
1492 "Toupetje" 1996 U-Matic Not Just Film
1493 Autogordels "Man 1997 U-Matic Postoffice
1494 Letselpreventie Universiteit Enschede z.j. U-Matic
1495 "Voorkomen Letsel" (PIV) z.j. U-Matic
1496 "Werktuigbouwkundige productie-technieken" (de vervaardiging van een fiets) 1986 U-Matic Kuiper & Schouten
1497 Jij op je fiets z.j. U-Matic
1498 TV-spot "Medicijnen" z.j. U-Matic
1499 "Stop en stap" 1986 U-Matic NOS
1500 "Een veilige schoolroute" (Leerdam) 1993 U-Matic Aalders & Partners
1501 VVN-Kindertekeningen (versie 2) 1986 U-Matic
1502 TVC Kindertekeningen z.j. U-Matic
1503 "Schoolplein met voorrang" z.j. U-Matic
1504 "Wij gaan weer naar school" (A.B.C) z.j. U-Matic
1505 VVN Bovag (3X) 1986 U-Matic Amsterdam Video Postproductions
1506 "Sta stil bij de verkeersbrigade" z.j. U-Matic
1507 Ken je limiet 80 km 1990 U-Matic Video Ass.
1508 Minder Snel? Dank u wel! 1997 U-Matic Valkieser.
1509 PIV "Veilige snelheid" z.j. U-Matic
1510 "Volvo Safety" z.j. U-Matic
1511 "Fietser laat je zien" 1986 U-Matic
1512 Fietsverlichting 1986 U-Matic Duplitron
1513 "Twee wielers bij nacht" z.j. U-Matic
1514 VVN "Introductie Leader 3VO" 2000 VHS Condor.
1515 "Zoiets overkomt jou natuurlijk niet (of wel soms) z.j. VHS
1516 "De scholen zijn weer begonnen. Kijk uit je doppen!" z.j. VHS
1517 "Stop in the name of love" (St. Verkeers Brigadiers) 2000 VHS Swynk
1518 "Stop in the name of love" (St. Verkeers Brigadiers) 2000 VHS Swynk
Bijlage 2. Audiobestanden van Veilig Verkeer Nederland
1519 Cassetteband met VVN radiospots alcohol 89/90 1989-1990 1 stuk N.B. Hoort bij Campagne A-143.
1520 Cassetteband met VVN spot: "Wij gaan weer naar school" 1990 1 stuk N.B. Hoort bij Campagne A-145.
1521 Compact disk: "Jij rijdt? oke!" 1991-1992 1 stuk
1522 Cassetteband: "The best of the 80's, Niet voor niets 80" 1992 1 stuk N.B. Hoort bij Campagne A-160.
1523 Cassetteband: "Dik Voormekaar baalt van de file" 1993 1 stuk N.B. Hoort bij Campagne A-165.
1524 Cassetteband: "Mag 't wat minder?" 1994 1 stuk N.B. Hoort bij Campagne A-167.
1525 Cassettebanden met geluidsopnamen opgenomen tijdens algemene vergadering VVN van 1998 1998 4 stuks
1526 Cassettebanden met geluidsopnamen opgenomen tijdens algemene vergadering VVN van 1999 1999 2 stuks
1527 Cassetteband: "Het geheim van de zilveren zebra", musical voor de bovenbouw z.j. 1 stuk N.B. Bevat tevens text- en instructieboekje.
1528 Cassetteband: "Straatwerk, verkeersmethode voor de basisschool z.j. 1 stuk N.B.: Hoort bij Campagne A-131.
1529 Cassetteband: "De verkeersbrigadiers" z.j. 1 stuk N.B. Hoort bij Campagne 104-1A.
1530 Cassettebanden: "Jij doet ook mee aan het verkeer" z.j. 2 stuks
1531 Compact disk: "De filomaat" z.j. 1 stuk N.B. Hoort bij Campagne "Cultuur en Verkeersveiligheid".
1532 Compact disk: "Kids in Traffic" z.j. 1 stuk N.B. Hoort bij Campagne "Heavy Traffic".
1533 Compact disk met 3VO radiospot "De Scholen zijn weer Begonnen!" z.j. 1 stuk
1534 DAT-tape met radio Commercial "Mag het wat minder" z.j. 1 stuk
Bijlage 3. Niet-archiefmateriaal van Veilig Verkeer Nederland
1535 Kalenders, uitgegeven door de vrijwillige verkeersinspectie Noord-Holland 1936-1937 2 omslagen
1536 Grammofoonplaat "Met Loeki door het Veilig Verkeer" 1976 1 stuk N.B. Hoort bij Campagne 104-59.
1537 Vlag met VVN-logo; 50 jaar VVN 1982 1 omslag
1538 Staander met vlag: VVN-logo; 50 jaar VVN 1982 1 stuk
1539 Grammofoonplaat "Stop + Stap" 1986-1989. 1 stuk N.B. Hoort bij Campagne A-132.
1540 Informatiemap voor regionale partners: "Wij gaan weer naar School" 1991 1 stuk. N.B. Hoort bij Campagne A-151; map bevat syllabus,VHS-videoband, pen, stickers en 5.25 inch floppy disk.
1541 CD-ROM "Veilig Brommen & Snorren", bromfietsopleiding 1996 1 CD-ROM N.B. Bevat ook een boekje met handleiding.
1542 Informatiemappen: "Partners in Verkeersveiligheid" z.j. 5 stuks N.B. Hoort bij Campagne A-105; mappen bevatten naast syllabi,VHS-videobanden en relatiegeschenken; samen met ANWB.
1543 Staanders met vlag: VVN-logo z.j. 2 stuks N.B. Logo's verschillen.
1544 Map met insignes en vaantje met VVN-logo z.j. 1 omslag N.B. Insignes: 3 versies; in totaal 15 stuks
1545 Vlag met VVN-logo z.j. 1 omslag
1546 Vlag met VVN-logo z.j. 1 omslag
1547 Vlag met VVN-logo z.j. 1 omslag
1548 Vlag met VVN-logo z.j. 1 omslag
1549 Vlag met VVN-logo z.j. 1 omslag
1550 Vlag met VVN-logo z.j. 1 omslag
1551 Vaantjes met VVN-logo z.j. 5 stuks
1552 Linnen draagtas met opschrift: "Stichting Verkeersbrigadiers" z.j. 1 omslag
1553 Certificaten van deelname cursussen z.j. 1 omslag
1554 Flanelbordmateriaal: "Inrichtingseisen Landbouw Tractor" z.j. 3 stuks
1555 Kartonnen platen met verkeersborden met hun betekenis t.b.v. verkeersonderricht z.j. 1 pak
1556 Grammofoonplaat "Mini-Brigadier" z.j. 1 stuk
Beschrijving van de series en archiefbestanddelen
- STUKKEN VAN ALGEMENE AARD, A.
  - Brieven van/aan koninklijk huis en de correspondentie daarover van de diverse departementen., 1958-1968; 1; 1 omslag
  - AGENDA, NOTULEN EN BIJLAGEN, I.
    - Agenda, notulen en bijlagen van de Algemene Ledenvergaderingen., 1933-2000; 2-62; 56 omslagen, 1 pak
      1935, 1936, 1942 (inv. nr. 9), 1946 (inv. nr. 13) en 1947 (inv. nr. 14) alsmede 1977-1981 ontbreken
      - 1933, 2
      - 1934, 3
      - 1937, 4
      - 1938, 5
      - 1939, 6
      - 1940, 7
      - 1941, 8
      - 1943, 10
      - 1944, 11
      - 1945, 12
      - 1948, 15
      - 1949, 16
      - 1950, 17
      - 1951, 18
      - 1952, 19
      - 1953, 20
      - 1954, 21
      - 1955, 22
      - 1956, 23
      - 1957, 24
      - 1958, 25
      - 1959, 26
      - 1960, 27
      - 1961, 28
      - 1962, 29
      - 1963, 30
      - 1964, 31
      - 1965, 32
      - 1966, 33
      - 1967, 34
      - 1968, 35
      - 1969, 36
      - 1970, 37
      - 1971, 38
      - 1972, 39
      - 1973, 40
      - 1974, 41
      - 1975, 42
      - 1976, 43
      - 1982, 44
      - 1983, 45
      - 1984, 46
      - 1985, 47
      - 1986, 48
      - 1987, 49
      - 1988, 50
      - 1989, 51; 1 pak
      - 1990, 52
      - 1991, 53
      - 1992, 54
      - 1993, 55
      - 1994, 56
      - 1995, 57
      - 1996, 58
      - 1997, 59
      - 1998, 60
      - 1999, 61
      - 2000, 62
        Was een buitengewone vanwege fusie tot 3VO
    - Agenda, notulen en bijlagen van de vergaderingen van het Algemeen Bestuur, vanaf 1956 Hoofdbestuur, vanaf 1975 weer Algemeen Bestuur., 1932-1999; 63-127; 56 omslagen, 5 pakken
      Van 1970 ontbreekt gedeelte; 1940 (inv. nr. 71), 1942 (inv. nr. 72), 1943 (inv. nr. 73), 1945 (inv. nr. 76) en 1971-1974 ontbreken geheel.
      - 1932, 63
      - 1933, 64
      - 1934, 65
      - 1935, 66
      - 1936, 67
      - 1937, 68
      - 1938, 69
      - 1939, 70
      - 1941, 72
      - 1944, 75
      - 1946, 77
      - 1947, 78
      - 1948, 79
      - 1949, 80
      - 1950, 81
      - 1951, 82
      - 1952, 83
      - 1953, 84
      - 1954, 85
      - 1955, 86
      - 1956, 87
      - 1956, 88
      - 1957, 89
      - 1958, 90
      - 1959, 91
      - 1960, 92
      - 1961, 93
      - 1962, 94
      - 1963, 95
      - 1964, 96
      - 1965, 97
      - 1966, 98
      - 1967, 99
      - 1968, 100
      - 1969, 101
      - 1970, 102
      - 1975, 103
      - 1976, 104
      - 1977, 105
      - 1978, 106
      - 1979, 107
      - 1980, 108
      - 1981, 109
      - 1982, 110
      - 1983, 111
      - 1984, 112
      - 1985, 113; 1 pak
      - 1986, 114
      - 1986, 115
      - 1987, 116
      - 1988, 117; 1 pak
      - 1989, 118
      - 1990, 119; 1 pak
      - 1992, 120
      - 1993, 121
      - 1994, 122
      - 1995, 123
      - 1996, 124
      - 1997, 125
      - 1998, 126; 1 pak
      - 1999, 127; 1 pak
    - Agenda, notulen en bijlagen van de Verbondsraad., 1956-1970; 128-142; 15 omslagen
      - 1956, 128
      - 1957, 129
      - 1958, 130
      - 1959, 131
      - 1960, 132
      - 1961, 133
      - 1962, 134
      - 1963, 135
      - 1964, 136
      - 1965, 137
      - 1966, 138
      - 1967, 139
      - 1968, 140
      - 1969, 141
      - 1970, 142
    - Notulen van de vergaderingen van het Districtsbestuur, afdeling Zaanstreek, ingebonden., 1936-1951; 143; 1 band
    - Notulen van de vergaderingen van het Districtsbestuur, afdeling Groningen, ingebonden., 1957-1970; 144; 1 band
    - Agenda, notulen en bijlagen van de Dagelijks Bestuur., 1935-1999; 145-198; 36 omslagen, 7 pakken
      1936-1946 (inv. nrs. 146-156) en 1975-1985 ontbreken.
      - 1935, 145
      - 1947, 157
      - 1948, 158
      - 1949, 159
      - 1950, 160
      - 1951, 161
      - 1952, 162
      - 1953, 163
      - 1954, 164
      - 1955, 165
      - 1956, 166
      - 1957, 167
      - 1958, 168
      - 1959, 169
      - 1960, 170
      - 1961, 171
      - 1962, 172
      - 1963, 173
      - 1964, 174
      - 1965, 175
      - 1966, 176
      - 1967, 177
      - 1968, 178
      - 1969, 179
      - 1970, 180
      - 1971, 181
      - 1972, 182
      - 1973, 183
      - 1974, 184
      - 1986, 185
      - 1987, 186; 1 pak
      - 1988, 187; 1 pak
      - 1989, 188; 1 pak
      - 1990, 189; 1 pak
      - 1991, 190; 1 pak
      - 1992, 191; 1 pak
      - 1993, 192
      - 1994, 193
      - 1995, 194
      - 1996, 195; 1 pak
      - 1997, 196
      - 1998, 197
      - 1999, 198
    - Agenda, notulen en bijlagen van het Management Team., 1987-1992; 199-204; 4 omslagen, 2 pakken
      - 1987, 199
      - 1988, 200; 1 pak
      - 1989, 201; 1 pak
      - 1990, 202
      - 1991, 203
      - 1992, 204
  - JAARVERSLAGEN, II.
    - LANDELIJK, 1.
      - Ingebonden jaarverslagen, tot en met 1956 uitgebracht onder de naam: "Het Verkeersboekje"., 1936-1999; 205-210; 6 banden
        - 1936-1942, 205
        - 1943-1949, 206
        - 1950-1955, 207
        - 1956-1970, 208
        - 1971-1985, 209
        - 1986-1999, 210
    - REGIONAAL, 2.
      - Maandoverzichten verenigingen, 1940-1941; 211; 1 omslag
      - Jaarverslagen van de Vereniging voor Veilig Verkeer, afdeling Groningen., 1960, 1963-1979; 212-229; 18 omslagen
        1960 en 1961 ontbreken.
        - 1959-1960, 212
        - 1962-1963, 213
        - 1963-1964, 214
        - 1964-1965, 215
        - 1965-1966, 216
        - 1966-1967, 217
        - 1967-1968, 218
        - 1968-1969, 219
        - 1969-1970, 220
        - 1970-1971, 221
        - 1971-1972, 222
        - 1972-1973, 223
        - 1973-1974, 224
        - 1974-1975, 225
        - 1975-1976, 226
        - 1976-1977, 227
        - 1977-1978, 228
        - 1978-1979, 229
- STUKKEN VAN BIJZONDERE AARD, B.
  - HUISHOUDING VAN DE VERENIGING, I.
    - Instelling, ontwikkeling en opheffing, 1.
      - Oprichting en organisatie, 1.1
        - Convocatie, presentielijst en verslag van de oprichtingsvergadering., 1932; 230; 1 omslag
        - Koninklijke en ministeriële goedkeuring van statuten van de vereniging "Verbond van Vereenigingen voor Veilig Verkeer"., 1932; 231; 1 omslag
          Kopieën; authentieke afschriften liggen in het Nationaal Archief te Den Haag.
        - Statuten met koninklijke goedkeuring, huishoudelijk reglement en inschrijvingen bij de Kamer van Koophandel van Veilig Verkeer Nederland., 1932-2000; 232; 1 omslag
      - Ontwikkeling, 1.2
        - Stukken betreffende het opgaan van de Vereniging voor Alcoholbestrijding in het Snelverkeer (V.A.S.) in het Verbond voor Veilig Verkeer., 1959; 233; 1 omslag
        - Stukken betreffende de Structuurwijziging van het Verbond voor Veilig Verkeer Nederland naar een vereniging met de naam Veilig Verkeer Nederland (deel 1)., 1967-1968; 234; 1 omslag
        - Stukken betreffende de Structuurwijziging van het Verbond voor Veilig Verkeer Nederland naar een vereniging met de naam Veilig Verkeer Nederland (deel 2)., 1969-1970; 235; 1 pak
        - Stukken betreffende de wijzigingen van de statuten en huishoudelijk reglement van Veilig Verkeer Nederland; Commissie Aanpassing Statuten (CAS)., 1976-1980; 236; 1 pak
        - Plan van aanpak betreffende de reorganisatie van het Centraal Bureau van de vereniging Veilig Verkeer Nederland., 1983-1984; 237; 1 omslag
        - Stukken betreffende de Verenigingscommissie., 1984-1985; 238; 1 omslag
        - Stukken betreffende de reorganisatie van het Centraal Bureau van de vereniging Veilig Verkeer Nederland., 1982-1987, 1990-1993; 239-244; 4 omslagen, 2 pakken
          - deel 1, 1982-1984, 239
          - deel 2, 1983-1984, 240
          - deel 3, 1983-1985, 241; 1 pak
          - deel 4, 1985-1987, 242
          - Rapport Clee Rhinesmith & Partners, 1990-1993, 243; 1 pak
          - Rapporten en strategienota, 1993, 244
        - Stukken betreffende de wijzigingen van de statuten en huishoudelijk reglement van Veilig Verkeer Nederland en de Statutencommissie., 1984-1986; 245-248; 2 omslagen, 2 pakken
          - deel 1, 1984-1986, 245
          - deel 2, 1984-1986, 246; 1 pak
          - deel 3, 1984-1986, 247
          - deel 4, 1985-1986, 248; 1 pak
        - Rapporten van onderzoek over de juridische en fiscale structuur van Veilig Verkeer Nederland, Derks-Star Busmann., 1993-1994; 249; 1 omslag
        - Stukken betreffende het decentralisatie-akkoord regionaal verkeersveiligheidsbeleid, met evaluaties., 1994-1998; 250; 1 omslag
        - Stukken betreffende de hoofdbestuurscommissie "Voorsorteren"., 1998; 251; 1 omslag
      - Fusie/opheffing, 1.3
        - Onderzoeksrapporten; beleidskader., 1995-1998; 252; 1 omslag
        - Stappenplan; discussiestukken fusiepartners; Intentieverklaring fusiepartners., 1996-1999; 253; 1 omslag
        - Verslagen met bijlagen fusiecommissie., 1997-1998; 254; 1 pak
        - Contourennota's; uitwerkingsnota; Positionpaper verkeersveiligheidsorganisatie; voorlichtingspamfletten "Fusie"., 1998-2000; 255; 1 omslag
        - Verslag brainstormsessie "Naamkeuze"; vergadering nieuwe vvo; Opzet nieuwe organisatie; Statuten., 1998-2000; 256; 1 omslag
        - Uitwerkingnota Organisatie VVO; Gezamenlijke projecten; Verslagen Expertisecentrum Vvo; Ondernemingsraad; Samenwerkingsconvenant fusiepartners; Werkgroep Cultuur., 1998-2000; 257; 1 omslag
        - Verslagen en rapportages van werkgroepen; sociaal plan; raming kosten van fusie; Naamgeving., 1999-2000; 258; 1 omslag
    - Personeel, 2.
      - Reglement Ondernemingsraad., 1988; 259; 1 omslag
      - Losse exemplaren van "Orakel", voorlichtingsblad van de Ondernemingsraad aan het personeel van Veilig Verkeer Nederland, nrs. 1-24; 14 februari 1995 - 4 april 1997., 1995-1997; 260; 1 omslag
      - Notulen en agenda's Ondernemingsraad (OR)., 1995-1997; 261; 1 omslag
      - Notulen en agenda's Overlegvergadering (OV)., 1995-1997; 262; 1 omslag
      - Stukken betreffende de herhuisvesting van de vereniging Veilig Verkeer Nederland zoals die aan de ondernemingsraad is voorgesteld en de discussie daarover binnen de ondernemingsraad.., 1995; 263; 1 omslag
      - Stukken betreffende de verkiezingen van de ondernemingsraad van de vereniging Veilig Verkeer Nederland., 1997; 264; 1 omslag
    - Bezittingen en financiën, 3.
      - Verwerving van de subsidies, 3.1